【裁判字號】    97,訴,643
【裁判日期】    970430
【裁判案由】    毒品危害防制條例
【裁判全文】
臺灣基隆地方法院刑事判決               97年度訴字第643號
公  訴  人  臺灣基隆地方法院檢察署檢察官
被      告  乙○○
                    （另案在臺灣基隆監獄執行中）
上列被告因違反毒品危害防制條例案件，經檢察官提起公訴（97
年度毒偵字第892 號、第946 號），被告為有罪之陳述，本院合
議庭裁定由受命法官獨任以簡式審判程序進行審理，並判決如下
：
    主  文
乙○○施用第一級毒品，累犯，處有期徒刑柒月；又第一級毒品
，累犯，處有期徒刑柒月。應執行有期徒刑拾月。
    事  實
一、乙○○前因施用毒品案件，經觀察、勒戒後，認無繼續施用
    毒品之傾向，由臺灣基隆地方法院檢察署檢察官以88年度偵
    字第981 號為不起訴處分確定。復因施用毒品案件，經觀察
    、勒戒後，認有繼續施用毒品之傾向，改送強制戒治（89年
    10月30日停止戒治，嗣經撤銷停止戒治，於90年7 月18日執
    行完畢）並經提起公訴，由本院判處有期徒刑1 年確定，與
    停止戒治期間所犯施用毒品案件所處有期徒刑7 月接續執行
    ，於91年8 月20日假釋出監，原定於92年1 月29日假釋期滿
    ，嗣經撤銷假釋而入監執行殘刑，於92年10月30日執行完畢
    。又於上開強制戒治執行完畢釋放5 年後施用毒品，經本院
    分別判處有期徒刑9 月、1 年6 月確定，接續執行而於96年
    4 月19日縮刑假釋出監，迨96年7 月19日假釋期滿視為執行
    完畢。
二、乙○○不思戒除毒癮，猶分別於97年2 月13日晚間、同年月
    20日晚間，在基隆市某處工地（地址不詳），以注射針筒施
    打手臂血管之方式，施用第一級毒品海洛因計二次。嗣因其
    為列管之毒品人口，先後於：(一)97年2 月15日晚間8 時許，
    在基隆市○○路80巷口，為警通知到場採驗尿液；(二)97年2
    月22日晚間7 時15分許，在基隆市○○街5 號前，因毒品另
    案執行為警拘提。經警二度採集其尿液送驗，結果均呈海洛
    因之嗎啡陽性反應，而悉上情。
三、案經基隆市警察局第一分局報告臺灣基隆地方法院檢察署檢
    察官偵查起訴。
    理  由
壹、程序事項
    查本件被告乙○○所犯者非為死刑、無期徒刑、最輕本刑為
    3 年以上有期徒刑之罪或高等法院管轄第一審案件，其於準
    備程序進行中，先就被訴事實為有罪之陳述，經告知其簡式
    審判程序之旨，並聽取公訴人、被告之意見後，本院業已依
    刑事訴訟法第273 條之1 第1 項之規定，裁定由受命法官獨
    任以簡式審判程序進行本案之審理。
貳、實體事項
一、前揭事實業據被告於本院審理時坦承不諱，而被告為警查獲
    後所採集之尿液檢體，經送請檢驗，結果呈海洛因之嗎啡陽
    性反應（由於海洛因在人體內會代謝成嗎啡，因此涉嫌海洛
    因之吸食者，係檢驗其尿液中之嗎啡反應），有臺灣尖端先
    進生技醫藥股份有限公司97年3 月10日濫用藥物檢驗報告、
    臺灣檢驗科技股份有限公司97年2 月29日CH/2008/20248 號
    濫用藥物檢驗報告附卷可稽，足見被告自白施用第一級毒品
    海洛因之情節，與事實相符，應可採信。綜上所陳，本案事
    證明確，被告犯行堪可認定，應依法論科。
二、論罪科刑：
    (一)查海洛因係毒品危害防制條例所列管之第一級毒品，此
        為該條例第2 條第2 項第1 款所明定；又犯毒品危害防
        制條例第10條施用毒品之罪者，檢察官應聲請法院裁定
        ，令被告入勒戒處所觀察、勒戒，經觀察、勒戒後，無
        繼續施用毒品之傾向者，應即釋放，並由檢察官為不起
        訴處分，有繼續施用毒品之傾向者，則由檢察官先聲請
        法院裁定令入戒治處所施以強制戒治，俟強制戒治期滿
        ，再行釋放，並由檢察官為不起訴處分；而依前開規定
        觀察勒戒或強制戒治執行完畢釋放後，5 年內再犯施用
        毒品之罪者，檢察官應依法追訴，毒品危害防制條例第
        20條第1 項、第2 項、第23條第2 項分別定有明文。
    (二)核被告所為，係犯毒品危害防制條例第10條第1 項之施
        用第一級毒品罪。被告持有第一級毒品海洛因之低度行
        為，應為施用毒品之高度行為所吸收，不另論罪。被告
        所犯上開二罪，犯意各別，行為互異，且二度施用第一
        級毒品海洛因之時間相隔數日，不符接續犯之要件，應
        予分論併罰。被告前曾受如事實欄所載有期徒刑之執行
        ，此有臺灣高等法院被告前案紀錄表附卷可考，其於有
        期徒刑之執行完畢後，5 年以內故意再犯本件有期徒刑
        以上之罪，為累犯，應加重其刑。本院審酌被告犯罪之
        動機、吸食頻率、曾有施用毒品之前科仍不知戒除，惟
        犯罪後坦承犯行，且所犯之施用毒品犯行乃戕害自己身
        心健康，並未危及他人等一切情狀，量處如主文所示之
        刑，並定其應執行之刑。
據上論斷，應依刑事訴訟法第273 條之1 第1 項、第299 條第1
項前段，毒品危害防制條例第10條第1 項，刑法第11條前段、第
47條第1 項、第51條第5 款，判決如主文。
本案經檢察官甲○○到庭執行職務。
中    華    民    國    97    年    4     月    30    日
                  刑事第二庭法  官  楊皓清
以上正本證明與原本無異。
如不服本判決應於收受本判決後10日內向本院提出上訴書狀，其
未敘述上訴理由者，並得於提起上訴後10日內向本院補提理由書
狀（均須按他造當事人之人數附繕本。）「切勿逕送上級法院」
中    華    民    國    97    年    4     月    30    日
                            書記官  盧鏡合
附錄論罪法條：
毒品危害防制條例第10條第1 項
施用第一級毒品者，處6 月以上5 年以下有期徒刑。


司法院資訊處製作；財團法人民間司法改革基金會備份。
